【裁判字號】    92,易,1794
【裁判日期】    920804
【裁判案由】    竊盜
【裁判全文】
臺灣臺中地方法院刑事判決                        九十二年度易字第一七九四號
    公  訴  人  臺灣臺中地方法院檢察署檢察官
    被      告  甲○○
右列被告因竊盜案件，經檢察官聲請簡易判決處刑（九十二年度偵字第八四七九號）
及移
刑，移由本院刑事庭改依通常程序審理，判決如左：
    主  文
甲○○共同連續竊盜，累犯，處有期徒刑陸月，如易科罰金，以參佰元折算壹日。
    事  實
一、甲○○前因肅清煙毒條例案件，經本院判處有期徒刑三年三月確定，於民國八十
    八年二月十六日假釋期滿未經撤銷假釋以已執行論。詎仍不知悔改，竟意圖為自
    己不法之所有，基於竊盜之概括犯意，先後於：
  (一)九十二年三月二十一日上午九時三十分許，在臺中縣豐原市南嵩里南坑巷二二號
    前，與劉育坤（另由檢察官移送本院併案審理）共同意圖為自己不法之所有，基
    於竊盜之犯意聯絡，徒手竊取丙○○所有放在該處之堆高機牙叉四支及輪骨三枚
    〔合計價值約新台幣（下同）五萬元〕，二人得手後將上開物品置於甲○○所騎
    乘車牌號碼ＫＢＺ—九○一號重型機車腳踏板上欲離去之際，為巡邏警員當場查
    獲。
  (二)九十二年四月十六日下午二時許，在臺中縣豐原市○○路三四三巷口，徒手竊取
    乙○○所有放在該處之鑄鐵六個（合計價值約五千元），得手後置於其所騎乘車
    牌號碼ＫＢＺ—九○一號重型機車腳踏板上，並騎乘該機車逃離現場，惟經乙○○在旁目睹甲○○竊盜過程，並在臺中縣豐原市○○路二一五巷攔截甲○○後報
    警處理。
二、案經臺中縣警察局、臺中縣警察局豐原分局分別移送、報告臺灣臺中地方法院檢
    察署檢察官偵查後聲請簡易判決處刑及移送併案。
    理  由
一、訊據被告甲○○固承認於右揭時地，與劉育坤共同拿取丙○○所有堆高機牙叉、
    輪骨及單獨拿取乙○○所有鑄鐵之事實，惟矢口否認有何竊盜犯行，辯稱：伊以
    為那些東西都是別人不要的，才撿起來打算帶回家自己用或變賣云云。經查：被
    告右揭竊盜犯罪事實，業據被害人丙○○於警詢、偵查及被害人乙○○於警詢、
    本院調查時指述綦詳（見六六九二號偵卷第一九、四四頁、八四七九號偵卷第一
    二頁），並有照片十七幀、贓物認領保管單二紙在卷可稽（見六六九二號偵卷第
    二一、二二、四六、四九至五二頁、八四七九號偵卷第一七至二○頁）。雖被告
    以前詞置辯，惟上開堆高機牙叉四支及輪骨三枚，合計價值約五萬元；而前揭鑄
    鐵六個，合計價值約五千元等情，分別據被害人丙○○、乙○○陳明在卷，足見
    該等物品均屬有價值甚價值匪淺之物，且依被害人丙○○、乙○○所述及卷附照
    片顯示，上開堆高機牙叉及輪骨係連同堆高機本身大量整齊堆放在現場，堆放地
    點附近即為有人居住之房舍；而前揭鑄鐵，更是置於木箱內，層疊堆放整齊，其
    上以帆布覆蓋，隔壁緊鄰有人居住之房舍，一般人在客觀上依該等物品之屬性及
    其擺放位置，均可知悉該等物品乃處於他人持有保管狀態中之物品，而非他人所
    棄置之物，故被告前開所辯，應係事後卸責之詞，不足採信。本件事證明確，被
    告犯行堪以認定。
二、核被告所為，係犯刑法第三百二十條第一項普通竊盜罪。被告就事實欄編號(一)所
    示竊盜犯行，與劉育坤有犯意聯絡及行為分擔，均為共同正犯。被告先後二次竊
    盜犯行，時間緊接，犯罪構成要件相同，顯係基於概括犯意為之，應依連續犯之
    規定論以一竊盜罪，並加重其刑。被告前因肅清煙毒條例案件，經本院判處有期
    徒刑三年三月確定，於八十八年二月十六日假釋期滿未經撤銷假釋以已執行論，
    有臺灣高等法院被告全國前案紀錄表附卷可憑（見本院卷第四、五、一一頁），
    其於有期徒刑執行完畢五年內再犯本件有期徒刑以上之罪，為累犯，應依法遞加
    重其刑。爰審酌被告年輕力壯，不思努力工作賺取正當酬勞，竟藉行竊方式牟取
    他人財物，事後未能坦承犯行，欠缺悔過之具體表現；惟其犯罪手段尚屬平和，
    犯罪所得亦非鉅額等一切情狀，量處如主文所示之刑，並諭知易科罰金之折算標
    準。
據上論斷，應依刑事訴訟法第四百五十二條、第二百九十九條第一項前段，刑法第二
十八條、第五十六條、第三百二十條第一項、第四十一條第一項前段，罰金罰鍰提高
標準條例第一條前段、第二條，判決如主文。
本案經檢察官林俞妙到庭執行職務。
中      華      民      國      九十二    年      八      月      四    日
                                臺灣臺中地方法院刑事第四庭
                                    審判長法  官  張 靜 琪
                                          法  官  楊 真 明
                                          法  官  羅 智 文
右正本證明與原本無異。
如不服本判決，應於判決送達後十日內向本院提出上訴狀，上訴於臺灣高等法院臺中
分院( 須附繕本 )。
              書記官
中    華    民    國      九十二      年       八      月     十二    日
附錄論罪科刑法條
刑法第三百二十條第一項
意圖為自己或第三人不法之所有，而竊取他人之動產者，為竊盜罪，處五年以下有期
徒刑、拘役或五百元以下罰金。


司法院資訊處製作；財團法人民間司法改革基金會備份。
